【裁判字號】    89,易,894
【裁判日期】    890406
【裁判案由】    贓物
【裁判全文】
台灣台中地方法院刑事判決                        八十九年度易字第八九四號
    公  訴  人  台灣台中地方法院檢察署檢察官
    被      告  甲○○
                丙○○
右列被告因贓物案件，經檢察官提起公訴（八十九年度偵字第一二一四號），本院判
決如左：
    主  文
甲○○牙保贓物，處罰金玖仟元，如易服勞役以參佰元折算壹日。
丙○○故買贓物，處罰金捌仟元，如易服勞役以參佰元折算壹日。
    事  實
一、甲○○於民國八十八年九月二十四日中秋節前某日，在臺中縣大里市○○路仁愛
    綜合醫院旁之停車場附近，明知不詳名址綽號「阿旺」所持有ＨＥＮＮＥＳＳＹ
    HENNESSY軒尼士VSOP洋酒白蘭地一百二十箱（每箱六瓶），係來歷不明之贓物【
    上述HENNESSY軒尼士VSOP洋酒白蘭地一百二十箱為嘉濤貿易股份有限公司（下稱
    嘉濤公司）合法進口所有，於八十八年八月三十日上午九時許，在台北縣汐止市
    ○○路○段五七五號之東洸實業股份有限公司保稅倉庫內失竊】，竟貪圖每瓶新
    台幣（下同）三十元之媒介佣金，而牙保亦明知上開白蘭地洋酒為贓物之丙○○
    ，以每瓶六百七十元之低價，向綽號「阿旺」者購買上開白蘭地洋酒以供轉售圖
    利。嗣因丙○○（起訴書誤載為甲○○）於故買上開洋酒贓物後，另由案外人即
    其不知情之友人黃詳讚（原名黃章堅，業經不起訴處分）轉售予不知情之案外人
    王銘城（業經不起訴處分），再轉賣予鑫陽實業有限公司，復轉售案外人陳鴻志
    、林世豐、周德蘭及林德興等人，適嘉濤公司之職員向林德興訂購四箱上述贓物
    後，甫於同年十一月八日下午八時許發現而報警循線查獲上情。
二、案經嘉濤貿易股份有限公司訴由台北市政府警察局移送台灣士林地方法院檢察署
    呈請台灣高等法院檢察署檢察長核轉台灣台中地方法院檢察署檢察官偵查起訴。
    理  由
一、訊據被告甲○○及丙○○固均分別坦承於上開時地牙保、購買上開白蘭地洋酒等
    情不諱，惟均矢口否認其等分別有何牙保贓物、故買贓物之犯行，被告甲○○及
    丙○○均辯稱：其等不知該白蘭地洋酒係贓物云云。惟查，上開白蘭地洋酒，確
    係嘉濤貿易股份有限公司所合法進口所有，寄存於東洸實業股份有限公司保稅倉
    庫內時所失竊等情，業經嘉濤公司代理人乙○○於警訊及偵查時陳述詳實，復有
    失竊報告及贓物照片附卷足憑，是上述白蘭地洋酒確均係他人所失竊而屬贓物無
    誤。次查被告甲○○及丙○○分別於警局及偵查中自承，其等均知悉所牙保及故
    買之上開白蘭地洋酒係屬贓物等情在卷，足證被告上開所辯，已委無足採；末參
    以購買洋酒之交易習慣，一般人為確保該洋酒品質之純正，多會向合法酒商購買
    ，以免購得來歷不明或摻有雜質等之假洋酒，然本件被告甲○○既自承其不知綽
    號「阿旺」者之真實名址為何等語，而被告丙○○亦自承其知悉該白蘭地洋酒之
    市價約為八百元至八百五十元，而其係以顯然低於市價之六百七十元購得該批洋
    酒等語，依常情，顯見被告甲○○及丙○○主觀上均應有贓物之認識甚明，亦即
    被告甲○○及丙○○事後於本院翻異前詞所為上開辯解，均無足採信。本件事證
    明確，被告甲○○、丙○○之犯行，均堪認定。
二、核被告甲○○所為，係犯刑法第三百四十九條第二項之牙保贓物罪，而被告丙○
    ○所為，係犯刑法第三百四十九條第二項之故買贓物罪。爰審酌被告甲○○犯罪
    之動機係貪圖牟利、其牙保所得之利益非鉅、其手段、犯罪所生之危害非甚及犯
    罪後態度堪稱良好等一切情狀；另審酌被告丙○○已將剩餘十一箱洋酒返還嘉濤
    公司，又轉售後獲取實際不法利益非鉅、其手段、目的、犯罪所生損害及犯罪後
    顯知悔悟之態度等一切情狀，分別量處如主文所示之刑，並均諭知易服勞役之折
    算標準。
據上論斷，應依刑事訴訟法第二百九十九條第一項前段，刑法第三百四十九條第二項
、第四十二條第二項，罰金罰鍰提高標準條例第一條前段、第二條，判決如主文。
中      華      民      國    八十九    年      四      月    六        日
                                台灣台中地方法院刑事第六庭
                                    法  官  許  惠  瑜
右正本證明與原本無異。
如不服本判決，應於判決送達後十日內向本院提出上訴狀，上訴於臺灣高等法院臺中
分院( 須附繕本 )。
                                    書記官
中      華      民      國    八十九    年      四      月    七        日
附錄論罪科刑法條：
刑法第三百四十九條收受贓物者，處三年以下有期徒刑、拘役或五百元以下罰金。
搬運、寄藏、故買贓物或為牙保者，處五年以下有期徒刑、拘役或科或併科一千元以
下罰金。
因贓物變得之財物，以贓物論。


司法院資訊處製作；財團法人民間司法改革基金會備份。
